臺灣臺中地方法院刑事判決
109年度訴字第2538號
                                     109年度訴字第2843號
公  訴  人  臺灣臺中地方檢察署檢察官
被      告  高盟傑




選任辯護人  陳昭勳律師
            黃士哲律師（嗣終止委任）
被      告  陳正芳




選任辯護人  王俊凱律師（法扶律師）
被      告  陳慶懋


選任辯護人  米承文律師（法扶律師）
上列被告因違反毒品危害防制條例案件，經檢察官提起公訴（10
8年度偵字第21031號、108年度偵字第25737號、108年度偵字第3
0891號、109年度偵字第16996號）、追加起訴（108年度偵字第2
4748號、108年度偵字第26510號、108年度偵字第27760號、109
年度偵字第30471號）及移送併辦（109年度偵字第39442號），
本院判決如下：
    主    文
乙○○犯如附表二主文欄所示之罪，各處如附表二主文欄所示之刑
及沒收；又犯藥事法第八十三條第一項之轉讓禁藥罪，處有期徒
刑柒月。徒刑部分應執行有期徒刑捌年玖月。沒收部分併執行之
。
丁○○、庚○○均無罪。
    犯罪事實
一、乙○○明知海洛因、甲基安非他命係毒品危害防制條例第2條
    第2項第1款、第2款所定之第一級、第二級毒品，未經許可
    不得販賣、持有，竟基於意圖營利而販賣第一級毒品海洛因
    及販賣第二級毒品甲基安非他命等之犯意，於附表二編號1
    至6所示時間、地點，以附表二編號1至6所示之價錢，販賣
    附表二編號1至6所示之毒品，予附表二編號1至6所示之人。
二、乙○○於民國108年7月30日上午不詳時間，藉由不明管道，聽
    聞將遭警拘提風聲，遂於同日中午不詳時間，邀聶楚明前往
    乙○○之臺中市○○區○○街00號2樓處居處外會合。乙○○擔心其
    所持有第二級毒品甲基安非他命犯行，遭警查獲，明知甲基
    安非他命屬毒品危害防制條例第2條第2項第2款所列之第二
    級毒品，亦屬藥事法所稱之禁藥，不得非法轉讓，竟基於轉
    讓禁藥即第二級毒品甲基安非他命之犯意，於同日中午不詳
    時間，在上開居所樓下空地處，將禁藥即第二級毒品甲基安
    非他命1包約1錢即3.75公克，交付予聶楚明持有，而轉讓禁
    藥即第二級毒品甲基安非他命予聶楚明。嗣於108年7月30日
    晚上9時29分許至同日晚上10時許，經警持本院法官核發之
    搜索票，在上開臺中市沙鹿區乙○○之居處，扣得乙○○所有之
    如附表三編號1、2所示之物。
三、案經臺中市政府警察局第三分局報告及臺灣臺中地方檢察署
    檢察官檢舉簽分偵查起訴、追加起訴及臺灣新北地方檢察署
    檢察官移送併辦。
    理    由
甲、有罪部分：
壹、證據能力部分：
一、按被告以外之人（包括證人、鑑定人、告訴人、被害人及共
    同被告等）於審判外之陳述，雖不符刑事訴訟法第159條之1
    至之4等之規定，而經當事人於審判程序同意作為證據，法
    院審酌該言詞陳述或書面陳述作成時之情況，認為適當者，
    亦得為證據；當事人、代理人或辯護人於法院調查證據時，
    知有刑事訴訟法第159條第1項不得為證據之情形，而未於言
    詞辯論終結前聲明異議者，視為有前項之同意，同法第159
    條之5定有明文。查，被告乙○○、辯護人與檢察官對於本判
    決以下所引用被告以外之人於警詢及偵訊時所為陳述之證據
    能力，於本院準備程序時均表示無意見或同意有證據能力，
    得做為本案證據使用（見本院訴字第2538號卷第190至201頁
    ），且於審判期日對法院提示之卷證，均表示沒意見等語，
    迄至言詞辯論終結前亦未聲明異議，且經本院審酌該等證據
    資料製作時之情況，並無違法不當及證明力明顯過低之瑕疵
    ，堪認作為證據應屬適當，依法自均有證據能力。
二、本院以下所引用之非供述證據，均與本件事實具有自然關聯
    性，且核屬書證、物證性質，又查無事證足認有違背法定程
    序或經偽造、變造所取得等證據排除之情事，復經本院依刑
    事訴訟法第164條、第165條踐行物證、書證之調查程序，且
    檢察官及被告乙○○、辯護人對此部分之證據能力亦均不爭執
    ，依同法第158條之4之反面解釋，均認有證據能力。
貳、實體部分：
一、認定犯罪事實所憑證據及理由：
  ㈠上開犯罪事實，業經被告乙○○於警詢、偵訊、本院訊問、準
    備程序及審理時均坦承不諱（見偵字第21031號卷一第71至8
    7、165至171、179至187頁、偵字第21031號卷二第507至513
    、535至536、605至609頁、偵字第25737號卷第19至20、40
    至42頁、偵字第21031號卷三第175至181、259至262頁、偵
    字第26510號卷第285至288頁、聲羈字第614號卷第15至18頁
    、本院訴字第2538號卷一第181至210頁、本院訴字第2538號
    卷二第299至339頁），核與證人即同案被告宋松樺於偵訊時
    （見偵字第21031號卷三第325至333頁）、證人聶楚明於警
    詢、偵訊及本院訊問時（見偵字第26510號卷第23至28、29
    至36、255至259頁、聲羈字第730號卷第15至20頁）之證述
    情節大致相符，復有本院108年度聲搜字第1137號搜索票、
    同意搜索切結書、臺中市政府警察局第三分局搜索扣押筆錄
    、扣押物品目錄表（見偵字第21031號卷一第63、105至111
    頁）、被告乙○○扣案毒品之衛生福利部草屯療養院108年8月
    14日草療鑑字第1080800144號鑑驗書（見偵字第21031號卷
    三第197至198頁）、被告乙○○門號0000000000號行動電話通
    訊監察資料【含本院通訊監察認可通知書、108年聲監字第6
    52號通訊監察書暨電話附表、通訊監察譯文】（偵字第2474
    8號卷第111頁、113至115頁、119至141頁）、本院108年度
    聲搜字第1387號搜索票、自願受搜索同意書、臺中市政府警
    察局第三分局搜索扣押筆錄、扣押物品目錄表（偵字第2651
    0號卷第149、151至159頁）、衛生福利部草屯療養院108年9
    月23日草療鑑字第1080900285號鑑驗書（偵字第26510號卷
    第297至298頁）各1份、扣押物品清單5份、收受贓證物品清
    單（見偵字第21031號卷三第471、487、503、575頁、偵字
    第27760號卷第211至214、219頁）、法務部調查局110年5月
    19日調科壹字第11023204800號函 （本院訴字第2538號卷一
    第315頁）1份及如附表二證據欄所示之證據在卷可參，另有
    扣案之如附表三編號1、2所示之物在卷可佐，足認被告乙○○
    之自白與事實相符，堪以採信。
　㈡按販賣毒品者，其主觀上須有營利之意圖，且客觀上有販賣
    之行為，即足構成，至於實際上是否已經獲利，則非所問（
    最高法院93年度台上字第1651號判決意旨參照）。查被告乙○○於本院審理時自陳：如附表二編號1所載之販賣第二級毒
    品甲基安非他命犯行，其獲利是賺取施用之甲基安非他命毒
    品；如附表二編號2至6所載之販賣第一級毒品海洛因犯行，
    每賣1包可獲得價差新臺幣（下同）1000元等語（見本院訴
    字第2538號卷二第334頁），堪認被告乙○○如附表二所示之
    販售第一級毒品海洛因及第二級毒品甲基安非他命，有從中
    賺取價差或甲基安非他命供施用以牟利之意圖甚明。
　㈢本件事證明確，被告乙○○上開犯行，均堪認定，而應依法論
    科。
二、論罪科刑：
　㈠被告乙○○行為後毒品危害防制條例第4條第1、2項於109年1月
    15日修正公布，並自公布後六個月施行，從原定「製造、運
    輸、販賣第一級毒品者，處死刑或無期徒刑；處無期徒刑者
    ，得併科新臺幣二千萬元以下罰金」、「製造、運輸、販賣
    第二級毒品者，處無期徒刑或七年以上有期徒刑，得併科新
    臺幣一千萬元以下罰金」，經修正為「製造、運輸、販賣第
    一級毒品者，處死刑或無期徒刑；處無期徒刑者，得併科新
    臺幣三千萬元以下罰金」、「製造、運輸、販賣第二級毒品
    者，處無期徒刑或十年以上有期徒刑，得併科新臺幣一千五
    百萬元以下罰金」，則修正後規定之法定刑較修正前為高，
    是應適用較有利被告之修正前規定；同條例第17條第2項修
    正前規定「犯第4條至第8條之罪於偵查及審判中均自白者，
    減輕其刑」，經修正為「犯第4條至第8條之罪於偵查及歷次
    審判中均自白者，減輕其刑」，是比較新舊法之結果，修正
    後毒品危害防制條例第17條第2項規定犯販賣第一、二級毒
    品罪者，須於偵查及「歷次」審判中均自白，方得依該條項
    規定減輕其刑，修正後之減刑規定較嚴格，則應適用較有利
    被告之修正前規定。按明知為甲基安非他命而轉讓予他人者
    ，其轉讓行為同時該當於毒品危害防制條例第8條第2項之轉
    讓第二級毒品罪及藥事法第83條第1項之轉讓禁藥罪，屬法
    條競合，依重法優於輕法法理，擇一重處斷。藥事法第83條
    第1項轉讓禁藥罪之法定本刑為「七年以下有期徒刑，得併
    科新台幣五千萬元以下罰金」，較毒品危害防制條例第8條
    第2項轉讓第二級毒品罪之法定本刑為「六月以上五年以下
    有期徒刑，得併科新台幣七十萬元以下罰金」為重，故轉讓
    甲基安非他命，除依毒品危害防制條例第8條第6項及第9 條
    規定加重其刑之情形外，依重法優於輕法，應優先適用藥事
    法第83條第1 項規定處斷。
　㈡是核被告乙○○就犯罪事實一之附表二編號1部分所為，係犯修
    正前毒品危害防制條例第4條第2項之販賣第二級毒品罪；就
    犯罪事實一之附表二編號2至6部分所為，均係犯修正前毒品
    危害防制條例第4條第1項之販賣第一級毒品罪；就犯罪事實
    二部分所為，係犯藥事法第83條第1項轉讓禁藥罪。被告乙○○本件因販賣而持有第一、二級毒品行為，為販賣之高度行
    為所吸收，均不另論罪；被告乙○○轉讓前持有甲基安非他命
    之低度行為，則因藥事法未設刑罰規定，就涉及犯罪之態樣
    、階段應整體適用法理，其低度之持有行為，自不能再行割
    裂適用毒品危害防制條例加以處罰，不另論罪。
　㈢被告乙○○所犯上開販賣第一級毒品罪5次及販賣第二級毒品罪
    、轉讓禁藥罪各1次，共7罪，犯意各別，行為互殊，應予分
    論併罰。
　㈣檢察官移送併辦之犯罪事實，與起訴書所載之犯罪事實為同
    一事實，本院自得併予審理，併予敘明。
　㈤刑之加重及減輕事由：
　⒈按犯第4條至第8條之罪於偵查及審判中均自白者，減輕其刑
    ，修正前毒品危害防制條例第17條第2項定有明文。復按行
    為人轉讓同屬禁藥之第二級毒品甲基安非他命（未達法定應
    加重其刑之一定數量）予成年人（非孕婦），依重法優於輕
    法之原則，擇較重之藥事法第83條第1項轉讓禁藥罪論處，
    如行為人於偵查及審判中均自白，仍有系爭規定自白減輕其
    刑之適用（最高法院109年度台上字第4243號判決意旨參照
    ）。查被告乙○○就本件各次販賣第一級、第二級毒品及轉讓
    第二級毒品之犯行，於偵查及審判中均已自白（見偵字第21
    031號卷一第71至87、165至171、179至187頁、偵字第21031
    號卷二第507至513、535至536、605至609頁、偵字第25737
    號卷第19至20、40至42頁、偵字第21031號卷三第175至181
    、259至262頁、偵字第26510號卷第285至288頁、本院訴字
    第2538號卷一第181至210頁、本院訴字第2538號卷二第299
    至339頁），且轉讓第二級毒品之犯行雖依藥事法第83條第1
    項轉讓禁藥罪論處，依上開見解，仍有毒品危害防制條例第
    17條第2項之適用，是被告乙○○所犯各罪均應依修正前毒品
    危害防制條例第17條第2項規定減輕其刑。
　⒉另被告乙○○之辯護人為被告乙○○主張：被告乙○○自偵查中坦
    承部分、於審理時坦承全部犯行，請審酌被告乙○○犯後已知
    悔悟，並考量被告乙○○人生並不順遂，家中有一個失智、唐
    氏症弟弟需要照顧，且其係他人手下，並非主要人物，請求
    依刑法第59條規定減輕等語。按刑法第59條規定之酌量減輕
    其刑，必須犯罪另有特殊之原因與環境，在客觀上足以引起
    一般同情，認為即使予以宣告法定最低度刑，猶嫌過重者，
    始有其適用。此所謂法定最低度刑，固包括法定最低本刑；
    惟遇有其他法定減輕之事由者，則應係指適用其他法定減輕
    事由減輕其刑後之最低度刑而言。倘被告別有法定減輕事由
    者，應先適用法定減輕事由減輕其刑後，猶認其犯罪之情狀
    顯可憫恕，即使科以該減輕後之最低度刑仍嫌過重者，始得
    適用刑法第59條規定酌量減輕其刑（最高法院100年度台上
    字第744號判決意旨參照）。查，本案被告乙○○販賣第一級
    毒品海洛因之對象為翁詩明、林佳正、林敬柏、林忠賢等4
    人，販賣之次數為5次，販賣之數量及獲取之利益均非龐大
    ，以其情節而論，其惡性尚與專以販賣第一級毒品維生之販
    毒集團成員有別，且對社會整體侵害之程度及影響之層面尚
    非鉅大，惟其所犯如附表二編號2至6所示販賣第一級毒品罪
    ，最輕法定本刑為無期徒刑，縱依修正前毒品危害防制條例
    第17條第2項規定減輕其刑，仍須處15年以上有期徒刑，本
    院就被告乙○○之客觀犯行與主觀惡性二者加以考量其犯罪情
    狀，認在客觀上尚非不可憫恕，縱量處依毒品危害防制條例
    第17條第2項規定減輕後之最低刑度有期徒刑15年，仍嫌過
    重，難謂符合罪刑相當性及比例原則，更無從與大毒梟之惡
    行有所區隔，爰依刑法第59條之規定，就被告乙○○所犯如附
    表二編號2至6所示販賣第一級毒品罪部分，均予以酌量減輕
    其刑度，並依刑法第70條規定遞減輕之。至被告乙○○所犯如
    附表二編號1所示販賣第二級毒品罪及轉讓禁藥罪部分，依
    本件被告乙○○犯罪之情狀，尚難認有何特殊之原因與環境，
    在客觀上足以引起一般同情，是衡諸本案情節，與依修正前
    毒品危害防制條例第17條第2項減輕後之刑度相稱，依一般
    社會通念，實難認有何情輕法重的情形，此部分則無刑法第
    59條酌減其刑規定之適用。
　㈥爰以行為人之責任為基礎，審酌被告乙○○明知毒品對社會秩
    序及國民健康危害至深且鉅，又嚴重影響社會治安，且施用
    毒品者容易上癮而戒除不易，竟無視國家杜絕毒品犯罪之禁
    令，竟為圖自己利益，販售、轉讓第二級毒品甲基安非他命
    、販賣第一級毒品海洛因，其行為對社會具有相當之危害性
    ；兼衡被告本案販賣第一級、第二級毒品共6次，販賣對象
    共5人及各次販賣數量、交易金額，與轉讓禁藥即第二級毒
    品甲基安非他命予聶楚明之數量等犯罪情節；另考量其素行
    、坦認犯罪之犯後態度、動機、目的，及其自陳高職肄業之
    智識程度、之前職業為演員、經濟狀況不佳、家中有人需要
    照顧等家庭生活及經濟狀況等一切情狀（詳見本院訴字第25
    38號卷二第337至338頁），分別量處如主文及附表二主文欄
    所示之刑，並考量各次犯行之犯罪性質及犯罪時間，斟酌被
    告乙○○所犯各罪責任非難重複程度，定應執行之刑如主文所
    示。
三、沒收部分：
  ㈠按犯罪所得，屬於犯罪行為人者，沒收之。但有特別規定者
    ，依其規定；前二項之沒收，於全部或一部不能沒收或不宜
    執行沒收時，追徵其價額。刑法第38條之1第1項、第3項分
    別定有明文。查被告乙○○就附表二編號1至6售得毒品之價金
    依序為9000元、4000元、5000元、5000元、3000元、4000元
    ，為被告乙○○各次販賣毒品犯行之犯罪所得，且被告乙○○除
    附表二編號5之犯行外，已實際受領前開價金乙節，為其坦
    認在卷（見偵字第21031號卷一第77、185頁、偵字第21031
    號卷二第511、597、607頁、偵字第21031號卷三第260至262
    頁、偵字第25737號卷第20、41頁），此部分犯罪所得未扣
    案，依前諸規定各於附表二主文欄編號1至4、6所示罪刑項
    下宣告沒收，於全部或一部不能沒收或不宜執行沒收時，追
    徵其價額。
　㈡按查獲之第一級、第二級毒品及專供製造或施用第一級、第
    二級毒品之器具，不問屬於犯罪行為人與否，均沒收銷燬之
    ，毒品危害防制條例第18條第1項前段定有明文；又持有剩
    餘毒品之低度行為，應僅為最後一次販賣毒品之高度行為所
    吸收，不另論罪。故就該查獲之剩餘毒品，祇能於最後一次
    之販賣毒品罪宣告沒收（或銷燬），不得於各次販賣毒品罪
    均宣告沒收（或銷燬）（最高法院100年度台上字第5655號
    判決意旨參照）。查本案扣案之如附表三編號1所示海洛因2
    包，經送請衛生福利部草屯療養院鑑驗後，均檢出含第一級
    毒品海洛因成分，此有衛生福利部草屯療養院108年8月14日
    草療鑑字第1080800144號鑑驗書1份在卷足憑（見偵字第210
    31號卷三第197至198頁），此部分扣案毒品為被告乙○○持有
    之毒品，業經被告乙○○陳述明確（見本院訴字第2538號卷二
    第308頁），應認係被告乙○○本件販賣第一級毒品所剩餘，
    是應於被告乙○○本件最後販賣第一級毒品犯行即犯罪事實一
    附表二編號6部分之罪刑項下宣告沒收銷燬；又用以盛裝上
    開毒品之包裝袋共2只，因與盛裝之毒品在物理上無法析離
    ，自應視為毒品之部分，亦依毒品危害防制條例第18條第1
    項前段之規定，併予宣告沒收銷燬之。至鑑驗而耗用之毒品
    既已滅失，則毋庸再為沒收銷燬之宣告。
　㈢按犯毒品危害防制條例第4條至第9條、第12條、第13條或第1
    4條第1項、第2項之罪者，其供犯罪所用之物，不問屬於犯
    罪行為人與否，均沒收之，毒品危害防制條例第19條第1項
    定有明文。未扣案之手機1支（含SIM卡1張，門號：0000000
    000號）為被告乙○○所有，供被告乙○○犯如附表二編號1至5
    販賣毒品之用；扣案之如附表三編號2所示手機1支為被告乙○○所有，供被告乙○○犯如附表二編號6販賣毒品之用等情，
    業據被告乙○○供承在卷（見本院訴字第2538號卷二第319頁
    ），分別屬供被告乙○○犯本案如附表二編號1至5及6販賣毒
    品犯行使用之物，爰均依毒品危害防制條例第19條第1項規
    定，宣告沒收，上開未扣案之手機1支（含SIM卡1張，門號
    ：0000000000號），併依刑法第38條第4項規定，諭知全部
    或一部不能沒收或不宜執行沒收時，追徵其價額。至本案自
    被告乙○○扣得之如附表三編號3至6所示之物，俱與本案無關
    ，業據被告乙○○於本院審理時供陳在卷（見本院訴字第2538
    號卷二第319頁），復查無其他積極證據，可認該等扣案物
    與本案有何直接關連性，爰不宣告沒收銷燬及沒收，併予敘
    明。
乙、無罪部分：
壹、公訴意旨略以：被告丁○○前犯有多次竊盜、強盜、妨害自由
    等罪，105年因妨害自由案件，經臺灣臺南地方法院於106年
    9月11日、以106年度訴字第358號判處有期徒刑5月確定，於
    106年11月16日易科罰金執行完畢；竟不知悔改，由被告丁○○於108年1月初起，發起以其為首、以實施強暴、脅迫、恐
    嚇、販賣毒品等5年以上重罪等為手段之犯罪組織（組織犯
    罪防制條例部分及妨害自由部分均另案偵結），參與者為被
    告庚○○、同案被告乙○○及宋松樺（3人違反組織犯罪防制條
    例部分均另案偵結），平日聚集於被告丁○○以開設茶行名義
    ，在臺中市○區○○街00號所設置據點，聚集上述人等及不詳
    集團成員在內活動。被告丁○○、庚○○、同案被告乙○○及宋松
    樺等人，明知第一級毒品海洛因及第二級毒品甲基安非他命
    等係具有成癮性、濫用性及社會危害性之違禁物，任何人不
    得持有、販賣，而為以下行為：
一、被告丁○○與庚○○等2人，基於販賣第二級毒品甲基安非他命
    之犯意聯絡，由被告庚○○擔任被告丁○○之貼身小弟，以行動
    電話門號0000000000號對外聯繫並傳達被告丁○○指示之訊息
    ，或接通後轉交被告丁○○接聽，被告丁○○另以行動電話門號
    0000000000號，於被告庚○○不在被告丁○○身邊時之通聯所用
    ，聯繫犯罪所得及毒品調度等情事。被告丁○○與庚○○等2人
    ，於附表一編號1、2所示之時間，經甲○○與被告庚○○聯繫後
    ，相約前往附表一所示集團據點會合，均於被告丁○○在場、
    但由被告庚○○出面交易方式，均以4萬元之代價，從該據點
    沙發椅縫處，拉出藏匿之第二級毒品甲基安非他命7包，均
    自其中隨機取出1包交予甲○○之方式，販賣如附表一所示第
    二級毒品甲基安非他命數量予甲○○2次。
二、被告丁○○與同案被告乙○○、宋松樺等人，基於販賣第一級毒
    品海洛因及販賣第二級毒品甲基安非他命等之犯意聯絡，由
    同案被告宋松樺提供犯罪集團所需第一級或第二級毒品；同
    案被告乙○○對外接受施用毒品人口來電、約同見面；被告丁○○提供資金並以電話遙控同案被告乙○○以不詳方式匯款或繳
    交現金等方式，於附表二編號1至6所示時間、地點，以附表
    二編號1至6所示之價錢，販賣附表二編號1至6所示之毒品，
    予附表二編號1至6所示之人。因認被告丁○○、庚○○所為，均
    係犯修正前毒品危害防制條例第4條第2項販賣第二級毒品甲
    基安非他命罪嫌；被告丁○○另犯有修正前同條例第4條第1項
    販賣第一級毒品海洛因罪嫌等語。　
貳、按犯罪事實應依證據認定之，無證據不得認定犯罪事實；不
    能證明被告犯罪者，應諭知無罪之判決，刑事訴訟法第154
    條第2項、第301條第1項分別定有明文。而刑事訴訟法上所
    謂認定犯罪事實之證據，係指足以認定被告確有犯罪行為之
    積極證據而言，該項證據自須適合於被告犯罪事實之認定，
    始得採為斷罪資料（最高法院29年上字第3105號判決意旨參
    照）。又認定犯罪事實所憑之證據，無論係直接證據或間接
    證據，其為訴訟上之證明，須於通常一般之人均不致有所懷
    疑，而得確信其為真實之程度者，始得據為有罪之認定，倘
    其證明尚未達到此一程度，而有合理之懷疑存在，復無其他
    調查途徑可尋，法院即應為無罪之判決（最高法院76年台上
    字第4986號判決意旨參照）。另施用毒品之人如供出毒品之
    來源，有可能因而獲邀減輕或免除其刑之寬典，故其陳述須
    無瑕疵可指外，且為擔保持有或施用毒品者所稱其所買受毒
    品指證之真實性，尤應有足以令人確信其陳述為真實之補強
    證據，始能資為論罪之依據。因而，事實審法院必須調查其
    他證據以為補強，使其證明力達於一般人均不致有所懷疑而
    得確信其為真實之程度，始得據為對他人不利之認定。而關
    於毒品施用者其所稱向某人購買毒品之供述，必須補強證據
    佐證，係指毒品購買者之供述縱使並無瑕疵，仍須補強證據
    佐證，以擔保其供述之真實性，該所謂補強證據，必須與施
    用毒品者關於相關毒品交易之供述，具有相當程度之關連性
    ，且足使一般人對於施用毒品者之供述無合理之懷疑存在，
    而得確信其為真實，始足當之（最高法院101年度台上字第3
    074號判決意旨參照）。
參、公訴意旨認被告2人涉有前揭販賣第二級毒品、販賣第一級
    毒品等犯行，無非係以被告2人之供述、同案被告乙○○、宋
    松樺之供述、證人甲○○、翁詩明、林忠賢、林佳正、林敬柏
    、王明耀之證述、同案被告乙○○使用門號0000-000000號行
    動電話、庚○○使用之行動電話門號0000000000號通聯監聽譯
    文、門號0000-000000號行動電話108年6月16日雙向通聯譯
    文、道路監視器截錄畫面列印、108年6月26日雙向通聯譯文
    、道路監視器截錄畫面列印、扣押物品清單、衛生福利部草
    屯療養院草療鑑字第1080800144號鑑驗書等證據為其主要論
    據。
肆、訊據被告丁○○與庚○○均堅詞否認有於上揭時、地，販賣毒品
    之事實，被告丁○○之辯護人為其辯稱：附表一部分，依據證
    人甲○○所述，被告丁○○根本不在交易現場，且被告庚○○否認
    出賣毒品，亦無被告丁○○以電話指揮之情形，本件僅有證人
    甲○○之片面指述，並無其他證據；被告丁○○與甲○○不熟且不
    在場，亦無法得知被告庚○○是否與之交易毒品。又證人甲○○
    之證詞前後矛盾，與經驗法則不符，亦與證人黃建棠證詞不
    符；附表二部分，起訴書之犯罪事實與同案被告乙○○、宋松
    樺之證詞不符，亦無其他積極證據證明被告丁○○如何出資遙
    控同案被告乙○○，附表二部分係同案被告乙○○所為，與被告
    丁○○無涉等語；被告庚○○之辯護人為其辯稱：證人甲○○在偵
    查、審判中之證述都是依據其在警詢之證述，然其在警詢時
    ，僅針對其中一次販賣毒品為陳述，並未具體說明日期，最
    後講的日期是以交通工具回推6月27日，然該交通工具使用
    日期是6月28日凌晨，其在警詢陳述之交易日期是憑記憶拼
    湊，不是正確日期，也非起訴書所載之犯罪時間，至另一次
    交易，其未說明具體時間，只有說相同地點、方式，警詢筆
    錄記載看起來指述了2次日期，經勘驗後是不正確的；被告
    庚○○一直抗辯是他向證人甲○○購買毒品，證人甲○○只是將其
    在大誠街57號交易毒品之經驗誣指由被告庚○○販賣，事實並
    非如此；自6月27日通訊監察譯文可判斷，當次交易毒品之
    賣方並非被告庚○○，而是同案被告乙○○友人，且毒品賣方當
    天並未出現在臺中市○區○○街00號，證人甲○○未提到前開事
    實及提供試用品等事實，故其虛偽陳述，而6月21日監聽譯
    文也不能作為補強證據等語。經查：
一、被告丁○○、庚○○被訴如附表一編號1、2所示販賣第二級
    毒品甲基安非他命部分：
　㈠參之證人甲○○於108年7月6日警詢時證述內容可知：證人甲○○
    先證稱其遭查獲持有的甲基安非他命是上上禮拜五（即108
    年6月21日）凌晨4、5時許跟被告庚○○購買，地點是在大誠
    街57號，被告庚○○用通訊軟體LINE與之聯繫，然證人甲○○復
    告以是6月23日購買毒品，其去過2次該地點，不確定是否是
    6月21日購買毒品，僅知道是被告庚○○被查獲前幾天，經詢
    問之員警請其確認日期，證人甲○○答以：「不然就27號啊」
    、「27號7點，早上7點」，然經警方告知其所稱駕駛之車牌
    號碼0000000號車輛係早上11時許才開出來，證人甲○○又證
    稱其也不確定是否是27號，復答以：「21不然就27啦」、「
    也有可能兩天都有」，詢問之員警向其確認其駕駛車牌號碼
    0000000號車輛之路徑，並告知該車輛於6月27號晚上11時許
    出現在北屯，6月28日凌晨2時許開往證人甲○○住處，於早上
    4時許又開出來，證人甲○○又證稱其也不知道是否是凌晨2時
    開回家，4時再去找被告庚○○，又除了該時間點，其忘記是
    在何時間點向被告庚○○購買過毒品，僅知道是同一地點、同
    一人，此有本院110年9月13日勘驗筆錄在卷可參（見本院訴
    字第2538號卷一第387至397頁）。綜上證詞，顯見證人甲○○
    於警詢時未能清楚記憶並指出係何時向被告庚○○購買毒品，
    且數次表示其忘記時間，並於該次警詢過程中陸續表示購毒
    時間是上上禮拜五（即6月21日）凌晨4、5時許、6月23日、
    6月27日早上7時許等時間，又稱是6月21日或27日或2天均有
    ，又依據員警向證人甲○○查證之內容，證人甲○○駕駛之車輛
    於6月27日僅晚上11點至翌日6月28日有駕駛之紀錄，且應係
    開往證人甲○○之住處，後於108年6月28日早上4時許方有駕
    駛上路之紀錄，是以，附表一編號2所示之時間係108年6月2
    7日凌晨4時至5時許間某時，已與員警查證證人甲○○駕駛車
    輛之時間未符，且證人甲○○已表示其對於購毒之時間不復記
    憶，對於購毒時間等情，所述亦有前後不一之瑕疵，則附表
    一所示2次販賣第二級毒品甲基安非他命之時間是否屬實，
    顯然有疑。
　㈡徵諸證人甲○○於108年7月31日警詢、偵訊時證稱：我大概
    跟被告庚○○購買過2、3次甲基安非他命，每次都是購買1
    兩，價格都在4至5萬元，都是去臺中市○區○○街00號1樓
    ，我記得108年6月21日有去跟被告庚○○購買毒品，但他沒
    有載我，我是搭別人的車去買毒品，再搭別人的車離開。我
    都是在上開地點看到被告丁○○，被告庚○○說那是他大哥
    ，我進去屋內時，屋內就被告庚○○跟丁○○。我記得購買
    毒品的時間是108年6月21日跟27日是因為我在108年7月6日
    做筆錄時，記憶還很深刻，所以就有先說，經過警方提示通
    訊監察譯文，我更確定是這2個時間。被告庚○○都是以通
    訊軟體LINE跟我聯繫，叫我凌晨4、5點過去，並自椅縫中拿
    出1包重量1兩的第二級毒品甲基安非他命與我交易云云（見
    偵字第21031號卷二第209至215、247至263頁）。惟證人唐
    鉅洋於108年7月6日警詢時，就附表一所示2次販賣第二級毒
    品甲基安非他命之時間記憶不清，已如上述，是其於108年7
    月31日警詢、偵訊時稱其當時於108年7月6日就購毒時間記
    憶深刻云云，即屬不實。又證人甲○○於審理時證稱：我在10
    8年7月5日被搜索，警方查獲13包毒品，這些毒品是我跟被
    告庚○○購買後，經轉讓、施用後剩下來的，我都是跟被告庚○○購買1兩毒品，我跟被告庚○○購買毒品時，被告丁○○沒有
    在交易現場，1兩毒品約38公克，現場有磅秤，被告庚○○有
    測給我看，被查獲毒品數量比較少是因為其他我施用掉了。
    警方查獲之毒品是我於108年6月27日向被告庚○○購買，而10
    8年6月21日購買毒品我可能施用掉了。2次交易毒品的地點
    ，一次是在小房間，一次在地下室，被告丁○○沒有在場目睹
    我們交易過程，我不知道被告庚○○毒品來源，毒品是被告庚○○直接拿給我云云（見本院訴字第2538號卷二第42至65頁）
    。然證人甲○○於108年7月5日為警搜索、扣押，扣得之第二
    級毒品甲基安非他命共13包，送驗總淨重達34.6489公克等
    情，有本院108年度聲搜字第967號搜索票、臺中市政府警察
    局第三分局搜索扣押筆錄、扣押物品目錄表、搜索現場照片
    （見偵字第30891號卷第405至417、431至443頁）及衛生福
    利部草屯療養院108年7月30日草療鑑字第1080700392號鑑驗
    書（見偵字第30891號卷第421至425頁）在卷可參，而依前
    開證詞，證人甲○○購買之毒品於購買當下經秤重確認，是其
    購買毒品之毛重應確為1兩即約為38公克，而查獲之毒品送
    驗總淨重達34.6489公克，前者之含袋重量與後者之送驗淨
    重僅差3.3511公克，可知證人甲○○在108年6月27日至108年7
    月5日之期間，所轉讓或施用之毒品數量甚微，是依其轉讓
    、施用毒品之習性、頻率，一般而言，若無特殊情事，證人
    甲○○當不致於108年6月21日購買相同重量之毒品後，竟未滿
    一週即復有毒品之需求，是證人甲○○是否分別於108年6月21
    日、27日向被告庚○○購買毒品等情，甚為可疑。
　㈢被告庚○○未於108年6月21日販賣毒品予甲○○之認定：
　⒈證人黃建棠於本院審理時證稱：依據通訊監察譯文，108年6
    月21日譯文內提到的「我現在要載他回去，我載到阿唐」，
    其中「阿唐」應該是我，我跟被告庚○○都稱甲○○為「小唐」
    ，當天應該是被告庚○○載我去臺中市○區○○街00號，應該是
    去泡茶聊天，大部分去都是做這些事，有時會在那施用毒品
    ，就我所知，甲○○沒有跟被告庚○○購買過毒品等語（見本院
    訴字第2538號卷二第118至134頁）。
　⒉證人即同案被告乙○○於警詢時證稱：108年6月21日，綽號
    「阿嘉」之男子要賣毒品，綽號「德哥」之朋友要買，約定
    在大誠街的無二洋蔥紅酒店要交易，「阿嘉」到現場後，被
    告庚○○嫌貨不純，所以「阿嘉」就走了，交易未成功等語
    （見偵字第21031號卷一第81至83頁）；於偵訊時證稱：108
    年6月21日，我們沒有賣毒品，是有一個朋友要買毒品等語
    （見偵字第21031號卷一第187頁）。
　⒊被告庚○○於警詢時供稱：108年6月21日譯文之內容是我與同
    案被告乙○○之通話，我要介紹同案被告乙○○的朋友給甲○○認
    識，因為同案被告乙○○問我有無人要買甲基安非他命，剛好
    甲○○問我哪裡可以買甲基安非他命，我才會介紹他們認識。
    當時甲○○到臺中市○○街00號找我，我在外面要去找黃建棠，
    我問同案被告乙○○他朋友到哪了，同案被告乙○○說他跟他朋
    友已經到過大誠街了，有留「板仔」即甲基安非他命讓甲○○
    試試看藥效，因為我已經約甲○○來大誠街，但同案被告乙○○
    之朋友已經走了，我才跟同案被告乙○○說我打給被告丁○○說
    我要去打人。後來同案被告乙○○又問我明天還有一批，問甲○○要嗎？我本來是要跟黃建棠借地方讓同案被告乙○○朋友跟
    甲○○見面，但黃建棠說那天不行等語（見偵字第21031號卷
    一第224至227頁）。
　⒋參諸上開證人之證述與被告庚○○之陳述互核相符，佐以如
    附件所示之本院110年7月21日勘驗筆錄（見本院訴字第2538
    號卷一第354至356頁），依據108年6月21日凌晨3、4許時，
    被告庚○○與同案被告乙○○、被告丁○○之通訊監察內容
    ，被告庚○○稱：「你們在哪」、「你跟他說我人都約好了
    ，叫他來阿」、「我叫小唐過去阿」，而同案被告乙○○稱
    ：「我剛載他離開而已，他回去了」、「他先回去了，有拿
    板仔！他說試一試，如果我們要的話，我再過去跟他拿」·
    「可以拿東西，然後錢再拿給他就可以了」、「他說他要坐
    計程車回去，他說我們板仔留著，板子他會再跟我拿」、「
    我現在再想辦法叫他人出現，你等我！我現在在跟他聯絡，
    我剛才在跟他講電話，你等我一下」，可知108年6月21日凌
    晨3、4許時，被告庚○○約好綽號「小唐」之人，欲與同案被
    告乙○○及其友人見面並購買毒品，然該友人留下「板仔」即
    乘車離去，是上開通訊監察內容與被告庚○○、同案被告乙○○
    所述內容吻合，而依據證人黃建棠上開證述，綽號「小唐」
    確為甲○○無疑，則被告庚○○所辯其未於108年6月21日販賣毒
    品予甲○○，僅是介紹同案被告乙○○友人予欲購買毒品之甲○○
    ，且當日其等到約定地點時，該友人已離去等情，尚非無據
    ，應堪認定。至證人即同案被告乙○○於本院審理時證稱：10
    8年6月21日譯文之內容，是當日我跟被告庚○○、丁○○要購買
    毒品云云（見本院訴字第2538號卷二第9至42頁），除與其
    前開警詢、偵訊證述內容有所歧異，且與上開通訊監察對話
    內容不符，是此部分證詞，尚非可採。
　㈣又證人黃建棠於本院審理時證稱：我不知道甲○○與被告陳
    慶懋間有無毒品往來，應該是甲○○有在賣毒品，我有跟唐
    鉅洋買過毒品，也看過甲○○賣毒品給被告庚○○。在臺中
    市○區○○街00號施用的毒品可能是我帶去，也可能是誰身
    上有就會拿出來，被告庚○○拿出毒品給大家施用是從他自
    己的口袋，我不清楚沙發有無藏放毒品，我去的時候有毒品
    拿出來都是放在桌子上等語（見本院訴字第2538號卷二第11
    8至134頁）。是依證人黃建棠之上開證詞，與證人甲○○證述
    內容相異，是證人甲○○證述內容是否可信，已然可疑。
　㈤綜上，證人甲○○雖供稱其於附表一所示之時間、地點向被告
    庚○○購買第二級毒品甲基安非他命，然其於警詢時數次表示
    其忘記時間，且就購買時間之陳述反覆不一，是其於警詢之
    證述，已難遽採，且其依據記憶於偵訊、本院審理時之證述
    ，亦難逕信；再者，依據員警向證人甲○○查證之內容，證人
    甲○○駕駛之車輛於108年6月27日僅晚上11點至翌日即28日有
    駕駛之紀錄，且應係開往證人甲○○之住處，後於108年6月28
    日早上4時許方有駕駛之紀錄，此亦與證人甲○○所稱如附表
    一編號2所示之交易毒品時間未符；此外，依據被告庚○○之
    供述、證人黃建棠、證人即同案被告乙○○與通訊監察對話內
    容等證據，附表一編號1所示之時間，確非被告庚○○與證人
    甲○○相約，由被告庚○○販賣第二級毒品甲基安非他命予甲○○
    甚明。末者，依據證人黃建棠之證述，佐以本案未有於證人
    甲○○指證藏匿毒品處即臺中市○區○○街00號之沙發縫或該址
    他處搜索扣得毒品之情事，證人甲○○上開證述除有上揭瑕疵
    外，亦乏其他補強證據佐證其證述之真實。是公訴意旨認被
    告庚○○、丁○○如附表一所示共同販賣第二級毒品甲基安非他
    命之犯行，尚非可採。
　㈥從而，綜觀本件卷內證據資料，尚不足以證明被告庚○○、
    丁○○有何如附表一所示共同販賣第二級毒品甲基安非他命之
    犯行。
二、被告丁○○被訴與同案被告乙○○、宋松樺如附表二編號1
    至6所示販賣第一級毒品海洛因、第二級毒品甲基安非他命
    部分：　　
　㈠依據同案被告乙○○於警詢、偵訊、本院審理時均稱：是綽號
    「PLAY」之同案被告宋松樺將毒品交給我，叫我拿去給王明
    耀、翁詩明等人，交易後之價金我拿回去交給同案被告宋松
    樺，因為同案被告宋松樺幫我借錢租房子，我要去市區就順
    便幫他送。我是做回帳的，我販賣毒品的來源是同案被告宋
    松樺，由他提供毒品讓我去交易。有客人是我找的，也有是
    同案被告宋松樺指定叫我去的，另我販賣毒品來源也包含綽
    號「阿來」之林永忠、綽號「阿土」之葉天送等人，我於10
    8年7月中旬向綽號「阿昌」之李俊昌購買海洛因，於108年7
    月間，另向「阿土」購買海洛因或甲基安非他命共3次。我
    不是被告丁○○犯罪集團下之成員，沒有從被告丁○○處拿過毒
    品。同案被告宋松樺毒品來源是他自己，跟被告丁○○沒有關
    係等語（見偵字第21031號卷一第71至87、165至171、179至
    187頁、偵字第21031號卷二第507至513、535至536、595至5
    98、605至609頁、偵字第21031號卷三第175至181、259至26
    2頁、偵字第10857號卷第41至43頁、見本院訴字第2538號卷
    二第9至42頁），可知同案被告乙○○交易之毒品來源為同案
    被告宋松樺或綽號「阿來」、「阿土」、「阿昌」等人，且
    同案被告宋松樺係以自己之資金購入毒品，而同案被告乙○○
    亦未將毒品價款交予被告丁○○。
　㈡稽之證人王明耀於警詢、偵訊時證稱：我跟乙○○認識約2個多
    月，是綽號「空（康）大」之朋友介紹認識的，他給我乙○○
    電話叫我直接連絡乙○○，我都是用公共電話聯繫乙○○購買毒
    品等語（見偵字第21031號卷二第97至103、111至127、633
    至637頁），佐以證人王明耀與同案被告乙○○通訊監察譯文
    暨監視器畫面截圖（偵字第30891號卷第581至585頁），證
    人王明耀於通訊內容確實表示其是「康大」的朋友，並與同
    案被告乙○○相約時間、地點交易毒品，是其所述，尚非子虛
    。又證人翁詩明於偵訊時證稱：我打電話給乙○○買海洛因，
    並與之相約其住處前之停車場交易毒品等語（見偵字第2103
    1號卷二第5至13頁），佐以證人翁詩明與同案被告乙○○通訊
    監察譯文暨監視器畫面截圖（偵字第30891號卷第673至677
    頁），證人翁詩明於通訊內容表示其是之前與「空ㄟ」一起
    去之人，並與同案被告乙○○相約時間、地點交易毒品，是其
    所述，亦堪認定。另證人林佳正於警詢、偵訊時證稱：我打
    電話給綽號「阿傑」之乙○○買毒品，是朋友介紹說乙○○有在
    販賣毒品，我打電話跟乙○○約定交易毒品之時間、地點等語
    （見偵字第21031號卷二第347至351、367至373頁）、證人
    林敬柏於警詢、偵訊時證稱：乙○○是我哥哥林佳正之綽號「
    阿彥」的朋友介紹給我們買毒，「阿彥」說乙○○有毒品，如
    果需要可以打電話跟乙○○拿等語（見偵字第21031號卷二第3
    55至359頁、偵字第30891號卷第715至720、739頁），證人
    林佳正、林敬柏上開證述內容互核相符，且有證人林佳正與
    同案被告乙○○通訊監察譯文暨監視器畫面截圖（偵字第3089
    1號卷第733至735頁）在卷可參，另證人林忠賢於警詢、偵
    訊時證稱：我施用的毒品是由綽號「多歲仔」之人介紹我向
    綽號「少年董」之乙○○購買，我都是用公共電話撥打他手機
    ，再過去與他交易毒品等語（見偵字第25737號卷第25至26
    、39至40、42頁），是證人林佳正、林敬柏、林忠賢均是直
    接與同案被告乙○○以電話聯繫，並商談交易毒品之時間、地
    點甚明。綜上，附表二所示之人均係逕與同案被告乙○○聯繫
    並洽談交易毒品之時間、地點，未有何被告丁○○介入毒品交
    易之情事。
　㈢此外，徵諸同案被告庚○○門號0000000000號、乙○○門號00000
    00000號行動電話之通訊監察譯文（偵字第21031號卷一第23
    1至240、399至406頁、偵字第21031號卷三第195頁、偵字第
    30891號卷第213至228頁），被告丁○○與同案被告庚○○雖於1
    08年4月27日之通訊監察內容有談及「腳跟腳的部分都不用
    管他，你有收到你處理這些你都要先回」、「你那傢伙賣不
    掉就慢慢來」；同案被告庚○○於108年4月28日傳簡訊與丁○○
    之內容為「我已經把之後的路跟咖都鋪好了、這樣我們才會
    有利潤出貨才會快」。惟上開通訊監察內容係被告丁○○、同
    案被告庚○○於108年4月間之對話、簡訊內容，尚難以此認定
    被告丁○○與同案被告乙○○於附表二所示之毒品交易有何關聯
    。又同案被告乙○○與庚○○雖於108年6月15日有談及「好了我
    會自動跟你們聯絡，我有叫人匯進來，但還沒匯」；於108
    年6月16日有談及「你用人是用現金還是做匯款」、「百哥
    是對PLAY兄欸，也不是對你」、「你們都出現金的，我們給
    你做回的，你母金也沒出來」、「你就直接匯過來」、「我
    要匯，要匯，我現在出來接客人，我不是說你直接打給PLAY
    」，上開對話內容雖談及「匯款」、「百哥（即被告丁○○）
    」、「PLAY（即同案被告宋松樺）」，亦難以此遽認同案被
    告乙○○於附表二所示之毒品交易係由被告丁○○提供資金，且
    同案被告乙○○將毒品交易價款交予被告丁○○。此外，同案被
    告乙○○與庚○○於108年6月21日雖談及「阿人就是要跟錢，一
    手交錢一手交貨」，然該日係同案被告庚○○介紹同案被告乙○○友人予欲購買毒品之甲○○乙節，業已認定如上（見乙、肆
    、一、㈢），此與附表二之事實無涉，亦無從以該段對話推
    論被告丁○○與同案被告乙○○有何共同販賣毒品之情事。
　㈣綜上，同案被告乙○○就附表二所為毒品交易未有被告丁○○介
    入之情，且卷內未有積極證據可證同案被告乙○○就附表二所
    為毒品交易，係由被告丁○○提供資金並以電話遙控同案被告
    乙○○以匯款或面交現金之方式繳回其投入之資金，是公訴意
    旨認被告丁○○與同案被告乙○○、宋松樺有如附表二販賣第一
    級毒品海洛因、第二級毒品甲基安非他命犯行，尚非可採。
　㈤從而，綜觀本件卷內證據資料，尚不足以證明被告丁○○有
    何與同案被告乙○○、宋松樺如附表二編號1至6所示販賣第
    一級毒品海洛因、第二級毒品甲基安非他命之犯行。
伍、綜合前開各情，本院依調查證據之結果，並無積極證據足以
    證明被告庚○○、丁○○犯有公訴意旨所指之販賣第二級毒
    品甲基安非他命及販賣第一級毒品海洛因、第二級毒品甲基
    安非他命等犯行，而檢察官就此起訴之犯罪事實所提出之證
    據，不足為被告庚○○、丁○○有罪之積極證明，亦未達「
    通常一般之人均不致有所懷疑，而得確信其為真實之程度」
    ，揆諸前揭說明，基於無罪推定之原則，不能證明被告陳慶
    懋、丁○○犯罪。是無從遽論以被告庚○○、丁○○犯修正
    前毒品危害防制條例第4條第2項販賣第二級毒品甲基安非他
    命罪；被告丁○○另犯修正前同條例第4條第1項販賣第一級
    毒品海洛因罪，揆諸首揭規定及判決意旨，自應為被告陳慶
    懋、丁○○無罪之諭知。
丙、本件同案被告宋松樺，業經通緝，俟經緝獲另行依法審結；
    同案被告聶楚明部分，另經本院為公訴不受理之判決。
據上論斷，刑事訴訟法第299條第1項前段、第301條第1項，毒品
危害防制條例第4條第1項（修正前）、第2項（修正前）、第17
條第2項（修正前）、第18條第1項前段、第19條第1項，藥事法
第83條第1項，刑法第2條第1項前段、第11條、第59條、第51條
第5款、第38條之1第1項前段、第3項、第40條之2第1項，判決如
主文。
本案經檢察官戊○○提起公訴、追加起訴，檢察官邱稚宸移送併辦
，檢察官辛○○、丙○○、己○○到庭執行職務。
中　　華　　民　　國　　111 　年　　 5　　月　　11　　日
                  刑事第十一庭　審判長  法　官  林依蓉
                                        法　官  許曉怡
                                        法  官  蔡汎沂
以上正本證明與原本無異。
如不服本判決應於收受送達後20日內向本院提出上訴書狀，並應
敘述具體理由；其未敘述上訴理由者，應於上訴期間屆滿後20日
內向本院補提理由書（均須按他造當事人之人數附繕本）「切勿
逕送上級法院」。
　　　　                                書記官  黃筠婷
中　　華　　民　　國　　111 　年　　5 　　月　　11　　日
附錄論罪科刑法條:
修正前毒品危害防制條例第4條
製造、運輸、販賣第一級毒品者，處死刑或無期徒刑；處無期徒
刑者，得併科新臺幣二千萬元以下罰金。
製造、運輸、販賣第二級毒品者，處無期徒刑或七年以上有期徒
刑，得併科新臺幣一千萬元以下罰金。
製造、運輸、販賣第三級毒品者，處七年以上有期徒刑，得併科
新臺幣七百萬元以下罰金。
製造、運輸、販賣第四級毒品者，處五年以上十二年以下有期徒
刑，得併科新臺幣三百萬元以下罰金。
製造、運輸、販賣專供製造或施用毒品之器具者，處一年以上七
年以下有期徒刑，得併科新臺幣一百萬元以下罰金。
前五項之未遂犯罰之。
藥事法第83條
明知為偽藥或禁藥，而販賣、供應、調劑、運送、寄藏、牙保、
轉讓或意圖販賣而陳列者，處七年以下有期徒刑，得併科新臺幣
五千萬元以下罰金。
犯前項之罪，因而致人於死者，處七年以上有期徒刑，得併科新
臺幣一億元以下罰金；致重傷者，處三年以上十二年以下有期徒
刑，得併科新臺幣七千五百萬元以下罰金。
因過失犯第一項之罪者，處二年以下有期徒刑、拘役或科新臺幣
五百萬元以下罰金。
第一項之未遂犯罰之。
附表一：
 時間 地點 毒品 數量  對象 1 108年6月21日凌晨4時至5時許間某時 臺中市○區○○街00號（起訴書誤載為西區） 第二級毒品甲基安非他命 臺斤單位1兩 甲○○ 2 108年6月27日凌晨4時至5時許間某時 臺中市○區○○街00號（起訴書誤載為西區） 第二級毒品甲基安非他命 臺斤單位1兩 甲○○ 
附表二：
編號 時間 地點 毒品 金額（新臺幣） 對象 證據 主文 1 108年6月16日晚上10時30分許 臺中市臺灣大道與文心路交岔路口加油站前 甲基安非他命約3公克 9000元 王明耀 ⒈證人王明耀於警詢、偵訊時之證述（見偵字第21031號卷二第97至103、111至127、633至637頁） ⒉員警職務報告書2份（偵字第30891號卷第527頁、偵字第21031號卷三第193頁） ⒊本院108年度聲搜字第1137   號搜索票、臺中市政府警察局第三分局東區分駐所搜索扣押筆錄、扣押物品目錄表、搜索現場照片（偵字第30891號卷第557至569、593至597頁） ⒋勘察採（驗）證同意書、臺中市政府警察局第三分局偵辦毒品案件尿液檢體對照表（偵字第30891號卷第573至575頁） ⒌詮昕科技股份有限公司濫用藥物尿液檢驗報告（偵字第30891號卷第577頁） ⒍衛生福利部草屯療養院108年8月14日草療鑑字第1080800092號鑑驗書（偵字第30891號卷第579頁） ⒎手機內聯絡人「阿吉」（即被告乙○○）翻拍照片（偵字第30891號卷第607頁） ⒏被告乙○○通訊監察譯文暨監視器畫面截圖（偵字第30891號卷第581至585頁）　 乙○○販賣第二級毒品，處有期徒刑參年拾月。未扣案之手機壹支（含SIM卡壹張，門號：0000000000號）及犯罪所得新臺幣玖仟元沒收，於全部或一部不能沒收或不宜執行沒收時，追徵其價額。 2 108年6月26日晚上8時10分許 臺中市○○區○○街00號樓下路旁 海洛因1/4錢 4000元 翁詩明 ⒈證人翁詩明於偵訊時之證述（見偵字第21031號卷二第5至13頁） ⒉臺中市政府警察局偵查隊採尿檢體   監管紀錄表、臺灣臺中地方檢察署   鑑定許可書（偵字第30891號卷第66   9頁、偵字第21031號卷二第23頁） ⒊詮昕科技股份有限公司濫用藥物尿   液檢驗報告（偵字第30891號卷第67   1頁） ⒋被告乙○○通訊監察譯文暨監視器畫面截圖（偵字第30891號卷第673至677頁）　　 乙○○販賣第一級毒品，處有期徒刑柒年玖月。未扣案之手機壹支（含SIM卡壹張，門號：0000000000號）及犯罪所得新臺幣肆仟元沒收，於全部或一部不能沒收或不宜執行沒收時，追徵其價額。 3 108年7月1日下午5時47分許 臺中市西屯區福科路與福瑞街交岔路口附近 海洛因 5000元 林佳正、林敬柏 ⒈證人林佳正於警詢、偵訊時之證述（見偵字第21031號卷二第347至351、367至373頁、偵字第21031號三第447至448頁） ⒉證人林敬柏於警詢、偵訊時之證述（見偵字第30891號卷第715至720、739頁、偵字第21031號卷二第355至359頁、偵字第21031號卷二第447至448頁） ⒊員警職務報告2份（偵字第30891號卷第699頁、偵字第21031號卷三第191頁） ⒋本院108年度聲搜字第1137號搜索票、臺中市政府警察局第三分局搜索扣押筆錄、扣押物品目錄表、搜索現場照片（偵字第30891號卷第741至749、761至765頁） ⒌林佳正之臺灣臺中地方檢察署鑑定許可書、臺中市政府警察局第三分局偵辦毒品案件尿液檢體對照表（偵字第30891號卷第753、755頁） ⒍林佳正之詮昕科技股份有限公司濫用藥物尿液檢驗報告（偵字第30891號卷第757頁） ⒎被告乙○○通訊監察譯文暨監視器畫面截圖（偵字第30891號卷第733至735頁）　 乙○○販賣第一級毒品，處有期徒刑柒年拾月。未扣案之手機壹支（含SIM卡壹張，門號：0000000000號）及犯罪所得新臺幣伍仟元沒收，於全部或一部不能沒收或不宜執行沒收時，追徵其價額。 4 108年7月1日下午5時47分許（該次交易在編號3交易後） 臺中市○○區○○街00號全家超商前 海洛因 5000元 林佳正、林敬柏  乙○○販賣第一級毒品，處有期徒刑柒年拾月。未扣案之手機壹支（含SIM卡壹張，門號：0000000000號）及犯罪所得新臺幣伍仟元沒收，於全部或一部不能沒收或不宜執行沒收時，追徵其價額。 5 108年7月16日下午某時 臺中市○○區○○街00號 海洛因約0.65公克 3000元(欠款未付） 林忠賢 ⒈證人林忠賢於警詢、偵訊時之證述（見偵字第25737號卷第25至26、39至40、42頁） ⒉中山醫藥大學附設醫院檢驗科藥物檢測中心尿液檢驗報告（偵字第25737號卷第51頁） ⒊應受尿液採驗人尿液檢體採集送驗記錄（偵字第25737號卷第53頁） 乙○○販賣第一級毒品，處有期徒刑柒年捌月。未扣案之手機壹支（含SIM卡壹張，門號：0000000000號）沒收，於全部或一部不能沒收或不宜執行沒收時，追徵其價額。 6 108年7月29日下午2點40分 臺中市○○區○○街00號 海洛因1/4錢 4000元 翁詩明 ⒈證人翁詩明於偵訊時之證述（見偵字第21031號卷二第5至13頁） ⒉臺中市政府警察局偵查隊採尿檢體   監管紀錄表、臺灣臺中地方檢察署   鑑定許可書（偵字第30891號卷第66   9頁、偵字第21031號卷二第23頁） ⒊詮昕科技股份有限公司濫用藥物尿   液檢驗報告（偵字第30891號卷第67   1頁） ⒋被告乙○○通訊監察譯文暨監視器畫面截圖（偵字第30891號卷第673至677頁）　 乙○○販賣第一級毒品，處有期徒刑柒年玖月。未扣案之犯罪所得新臺幣肆仟元沒收，於全部或一部不能沒收或不宜執行沒收時，追徵其價額；扣案如附表三編號1所示之物沒收銷燬；扣案如附表三編號2所示之物沒收。 
附表三：
編號 扣案物 備註 1 第一級毒品海洛因2包 送驗數量：6.9218公克、6.7006公克；驗餘數量：6.8428公克、6.4627公克 2 OPPO廠牌手機1支（含SIM卡1張） IMEI：000000000000000號；門號：0000000000號 3 SONY廠牌手機1支（含SIM卡1張） IMEI：000000000000000號；門號：0000000000號 4 子彈3顆  5 氟硝西泮1包  6 不明粉末2包  
附件：
【勘驗筆錄】
■案號：109年度訴字第2538號
■勘驗標的：庚○○持有門號0000000000號手機於108年6月21日
  3時28分17秒、3時32分42秒、4時1分20秒之通訊監察對話內容
編號 通話時間 通話人對話內容 1 108年6月21日3時28分17秒至3時29分32秒 A：（0000000000）乙○○ B：（0000000000）庚○○   （A→B)                                        B：喂，你們在哪？                              A：喂，怎樣？                                  B：你們在那裡？                                A：我剛剛載他離開而已，他回去了！              B：誰回去了？                                  A：他先回去了，有拿板仔！他說試一試，如果我們     要的話，我再過去跟他拿！他住在逢甲那裡而已     還好。                                      B：阿佰哥、佰哥怎麼說？                        A：我不知道！我現在打電話跟佰哥說！他現在坐計     程車走了阿！                                B：你跟他說我人都約好了，叫他來阿！            A：有留板仔阿！我叫他、我就開車過去跟他拿阿！  B：阿人就是要錢跟東西一手交錢一手交貨你！      A：沒有沒有沒有，那就不用、現在不用，可以拿東     西，然後錢再拿給他就可以了！                B：我跟你說他到時候人一定不會出來啦，要信嗎？  A ：會出來，放心啦，他住在逢甲那裡，我知道位置    ！                                          B：你叫、你叫…                                A：我先打電話跟佰哥說一下！                    B：好好，你先講！              2 108年6月21日3時32分42秒至3時33分22秒 A：（0000000000）庚○○ B：（0000000000）丁○○　    （B→A）                                      A：喂！                                        B：你說、你說！                                A：佰哥！現在要怎麼處理？                      B：現在他說他明天早上還有一批啦，現在你就看這     個、這個小唐（音同）他阿！                  A：對阿！我叫小唐（音同）過去阿！阿唐（音同）     現在不能來阿！因為他姐跟姐夫今天來！        B：現在要過來這邊喔？                          A：我現在要載他回去阿                          B：你有載他喔？                                A：我載到阿唐（音同）阿！                      B：喔好好！                                    3 108年6月21日4時1分20秒至4時2分3秒 A：（0000000000）乙○○ B：（0000000000）庚○○   （A→B）                                      A：喂！                                        B：喂！你打通了沒？                            A：打通了！我打給佰哥！                        B：我不是跟你講說叫他等一下，他一下子人就不見     了！                                        A：我也叫他等一下阿！（有男聲說：不在這裡他不     在這裡啦，走了啦）他說他要坐計程車回去，他     說我們板仔留著，板子他會再跟我拿！          B：沒有啦！重點是…                            A：你不要現在問我！我現在在想辦法叫他人出現，     你等我！我現在在跟他聯絡，我剛才在跟他講電     話，你等我一下！                            B：好好，我等你，我等你！